03/11/2015 Currículo Lattes



Imprimir currículo



Dyego de Oliveira Almeida

Endereço para acessar este CV:http://lattes.cnpq.br/7936425769423603

Última atualização do currículo em 26/10/2015

Resumo informado pelo autor

Possui graduação em Engenharia Civil pela Pontificia Universidade Católica de Goiás (2014/1). Estudante de Engenharia de Software pela Universidade Federal de Goiás e Cursando Eletrotécnica no Instituto Federal de Goiano. Experiência na área de Construção Civil, Gestão de Obras, Fiscalização, Medições de Serviços, Planejamento e Cronogramas, Projetos de Arquitetura, Hidro-Sanitário e Elétrico. Conhecimento avançado em computação, experiência como Analista de Suporte e Infra-Estrutura em redes de computadores.

(Texto informado pelo autor)

Dados pessoais

2010 - 2014

Nome Dvego de Oliveira Almeida

Nascimento 20/04/1989 - Trindade/GO - Brasil

CPF 015.270.231-84

Formação acadêmica/titulação

2010 Graduação em ENGENHARIA DE SOFTWARE. Universidade Federal de Goiás, UFG, Goiania, Brasil

Graduação em Engenharia Civil.

Oraudação em Legerinala deVipor Pontificia Universidade Católica de Goiás, PUC GOIÁS, Goiania, Brasil Título: Análise Técnico-Econômica de Sistemas Construtivos em Habitações de Interesse Social Orientador: Msc. Paulo Sérgio de Oliveira Resende Bolsista do(a): Organização das Voluntárias de Goiás

Graduação interrompido(a) em Engenharia de Computação. FACULDADES ALFA, FACULDADES ALFA, Bras∎ Ano de interrupção: 2010

2015 Ensino Profissional de nível técnico em ELETROTÉCNICA. Instituto Federal de Educação, Ciência e Tecnologia de Goiás, IFG, Goiania, Brasil

Formação complementar

2010 - 2010 Curso de curta duração em AUTO CAD 2D 3D 2010. SENAC, SENAC, Brasil

Manutenção de Computadores. SENAC, SENAC, Brasil 2008 - 2008

Curso de curta duração em LOGICA DE PROGRAMAÇÃO. SENAC, SENAC, Brasil 2008 - 2008

Atuação profissional

1. Universidade Federal de Goiás - UFG

Vínculo institucional

2011 - 2012 Víncub: Outro (especifique) , Enquadramento funcional: Bolsista de Iniciação Científica , Carga horária: 20, Regime: Parcial

2. FACULDADES ALFA - FACULDADES ALFA

Vínculo institucional

2009 - 2010 Vincub: PARTICULAR , Enquadramento funcional: Aluno Pesquisador , Carga horária: 6, Regime Dedicação exclusiva

Orientações e Supervisões

Orientações e supervisões

Orientações e supervisões concluídas

Trabalhos de conclusão de curso de graduação

03/11/2015 Currículo Lattes

1. Paulo Sérgio de Oliveira Resende. Análise Técnico-Econômica de Sistemas Construtivos em Habitações de Interesse Social. 2014. Curso (Engenharia Civil) - Pontificia Universidade Católica de Goiás

Página gerada pelo sistema Currículo Lattes em 03/11/2015 às 12:00:37.